【裁判字號】    89,易,836
【裁判日期】    890330
【裁判案由】    家庭暴力防治法
【裁判全文】
臺灣臺中地方法院刑事判決                          八十九年度易字第八三六號
    公  訴  人  臺灣台中地方法院檢察署檢察官
    被      告  丙○○
右列被告因違反家庭暴力防治法案件，經檢察官提起公訴（八十九年度偵字第二五六
二號)，本院判決如左：
    主  文
丙○○違反法院依家庭暴力防治法第十三條所為禁止實施家庭暴力行為及禁止直接騷
擾行為之裁定，處拘役伍拾日，如易科罰金以佰元折算壹日。
    事  實
一、丙○○與乙○○○係夫妻關係，為家庭暴力防治法第三條第一款所定之家庭成員
    。丙○○前於民國八十八年六月二十四日下午八時許，在台中縣新社鄉○○街○
    段三三八巷三號住處，以菜刀一把作勢欲砍殺乙○○○而實施不法侵害行為，經
    台中縣警察局向本院聲請核發民事通常保護令，本院於八十八年七月二十一日核
    發八十八年度家護字第三號民事通常保護令，諭令丙○○不得對乙○○○實施身
    體或精神上不法侵害之行為，及不得直接或間接對於乙○○○為騷擾之聯絡行為
    ，保護令有效期間為一年。上開民事通常保護令送達予丙○○後，丙○○竟基於
    違反該民事通常保護令之犯意，於八十九年一月二十四日下午五時起迄八時三十
    分許，因酒醉在前揭住處揚言要殺乙○○○，並將電鍋、酒瓶、沙拉油、椅子打
    翻於地，對乙○○○為精神上不法侵害行為及直接對乙○○○為騷擾行為，而違
    反本院所為之上開民事通常保護令。
二、案經乙○○○訴請臺中縣警察局東勢分局報告臺灣台中地方法院檢察署檢察官偵
    查起訴。
    理  由
一、訊據被告丙○○坦承於右揭時地因酒醉揚言要殺告訴人乙○○○，並將電鍋、酒
    瓶、沙拉油、椅子打翻於地等情，惟矢口否認有何違反家庭暴力防治法犯行，辯
    稱：伊未收到法院所為之民事通常保護令云云。經查右揭犯罪事實業據告訴人指
    訴綦詳，核與證人即丙○○與乙○○○之子甲○○於警訊中證述被告在家中實施
    家庭暴力等情相符，復有現場照片五幀及前開保護令在卷可稽，又被告當日於台
    中縣東勢分局新社分駐所所做之酒精濃度測驗，測試結果高達一‧六二mg/L，此
    有酒精濃度測試紀錄一紙可資佐證。再者被告於偵訊時坦承警員已告知法院業為
    保護令之裁定，禁止對告訴人實施家庭暴力及騷擾行為等語，而被告確已收受上
    開保護令，亦有被告親自蓋章收受之送達證書附卷可稽，是被告所辯，顯係卸責
    之詞，本案事證明確，被告犯行堪以認定，應予依法論科。
二、被告揚言殺害告訴人，並將家中物品打翻於地，核其所為，係犯家庭暴力防治法
    第五十條第一、二款之違反保護令罪。又本院所核發上開保護令，係以一保護令
    命被告不得對告訴人實施身體或精神上不法侵害之行為，及不得直接或間接對於
    告訴人為騷擾之聯絡行為，故被告違反上開保護令，僅構成家庭暴力防治法第五
    十條之一罪，即被告之前揭犯行，係違反前開保護令之一個行為，僅違反之保護
    令之內容有二項，應僅論以一罪。爰審酌被告不思夫妻之情，漠視保護令所為之
    禁止行為，家庭暴力對家庭各個成員影響鉅大，犯後仍未思改善家庭關係，仍一
    味遷怒告訴人及其他家庭成員等一切情狀，量處如主文所示之刑，並諭知易科罰
    金之折算標準，以資懲儆。
據上論斷，應依刑事訴訟法第二百九十九條第一項前段，家庭暴力防治法第五十條第
一款、第二款，刑法第十一條前段、第四十一條、罰金罰鍰提高標準條例第二條，判
決如主文。
中      華      民      國      八十九      年    三    月    三十     日
                                      臺灣台中地方法院刑事第七庭
                                          法  官  林郁婷
右正本證明與原本無異。
如不服本判決應於送達後十日內向本院提出上訴狀。
                                          書記官
中      華      民      國      八十九       年    三    月     三十   日
附錄本案論罪科刑法條全文：
家庭暴力防治法第五十條第一款、第二款：
違反法院依第十三條、第十五條所為之下列裁定者，為本法所稱之違反保護令罪，處
三年以下有期徒刑、拘役或科或併科新臺幣十萬元以下罰金：
一、禁止實施家庭暴力行為。
二、禁止直接或間接騷擾、接觸、通話或其他連絡行為。


司法院資訊處製作；財團法人民間司法改革基金會備份。
